IVANKA ANGELINA JUNIETTA PASANDA

Manado, Indonesia, ID 95115 • +62 82259851348 ivankangelinaj@gmail.com • linkedin.com/in/Ivanka A. J. Pasanda

PROFIL

Saya adalah mahasiswa Program Studi Sistem Informasi di Universitas Sam Ratulangi dengan minat yang kuat di bidang UI/UX. Saya aktif berorganisasi selama masa studi, yang telah membantu saya mengembangkan keterampilan komunikasi, kerja sama tim, dan manajemen proyek. Selain itu, saya telah memperdalam keterampilan UI/UX melalui berbagai proyek kuliah, termasuk desain antarmuka dan pengalaman pengguna yang inovatif. Pengalaman ini memperkuat kemampuan saya dalam menciptakan solusi desain yang efektif dan relevan untuk berbagai kebutuhan.

PENDIDIKAN

Universitas Sam Ratulangi

Agu 2022 - Sekarang

S1 Sistem Informasi
• IPK: 3.98 / 4.00

SMA Negeri 7 Makassar

Jul 2019 - Mei 2022

Jurusan Ilmu Pengetahuan Alam

PENGALAMAN KERJA

Petugas PIC ICON SMART (International Conference On Natural Sciences, Mathematics, Applications, Research, and Technology)

Sep 2023

- Menyampaikan informasi penting terkait jadwal, tugas, dan perubahan yang terjadi selama acara.
- · Mendampingi pembicara utama dan panelis selama acara.
- Mengumpulkan dan mengelola dokumentasi acara, termasuk foto, video, dan materi presentasi.

PENGALAMAN ORGANISASI

BEM FMIPA Universitas Sam Ratulangi

Mar 2024 - Sekarang

Staff Departemen Advokasi dan Kesejahteraan Mahasiswa

- Mendampingi dan mengawasi, dan menjadi penghubung Ormawa, HIMAJU dan UKM di bawah naungan BEM FMIPA.
- Menyediakan saluran komunikasi yang terbuka dan mudah diakses bagi mahasiswa FMIPA untuk menyampaikan aspirasi,keluhan dan masukkan mereka terhadap institusi dan Ormawa maupun UKM.

Himpunan Mahasiswa Sistem Informasi FMIPA Universitas Sam Ratulangi

Agu 2022 - Sekarang

Anggota Seksi Acara OATH 2024

Mei - Jun 2024

- Merencanakan dan mengorganisir acara pengkaderan dan jadwal acara.
- · Membuat rundown, kronologi, dan konsep acara.
- · Menjadi koordinator lapangan saat acara berlangsung.

Ketua Angkatan Sekolah SMA Negeri 7 Makassar

Jun 2021 - Mei 2022

- Mewakili angkatan di hadapan pihak sekolah SMA Negeri 7 Makassar.
- Mengadakan kegiatan angkatan (seperti rapat, penggalangan dana untuk amal dan kegiatan angkatan, bazar, acara makrab, dan acara perpisahan).

PELATIHAN & SERTIFIKASI

Web Development & UI UX Design, oleh PT. Kinema Systrans Multimedia

Sep 2024 - Sekarang

• Program Kampus Merdeka Mandiri - Infinite Learning (PT. Kinema Systrans Multimedia)

Webinar Nasional: "Introduction to Mobile Programming with Flutter", oleh Dilatih.co

Jan 2023

 Menyelesaikan pelatihan pengembangan aplikasi mobile tanpa menulis kode menggunakan Flutterflow, dengan materi meliputi: Pengenalan Flutterflow, Desain UI/UX dengan Figma, Integrasi Firebase, Pengujian dan Preview Aplikasi, dan Clone dan Eksekusi.

Menulis Buku: "Fifteen to Eighteen", diterbitkan oleh Penerbit Nasmedia Pustaka

Mei 2022

• Menulis dan menerbitkan buku berjudul "Fifteen to Eighteen" sebagai proyek akhir untuk mata pelajaran Bahasa Indonesia.

KEAHLIAN & BAHASA

Keahlian:

- Figma
- Canva
- HTML (Hyper Text Markup Language)
- CSS (Cascading Style Sheet)
- JavaScript
- Phyton
- Microsoft Office (Word, Excel, PowerPoint)
- Media Sosial (Instagram, TikTok, Facebook, X)

Bahasa:

- · Bahasa Indonesia
- · Bahasa Inggris